臺灣臺中地方法院刑事判決　　　　　　　　　　　　　九十一年度訴字第三一六號
　　公　訴　人　台灣台中地方法院檢察署檢察官
　　被　　　告　乙○○
右列被告因違反電信法等案件，經檢察官提起公訴（九十年度偵字第一三０二六號）
，本院判決如左：
    主  文
乙○○連續意圖為自己不法之利益，以無線方式，盜用他人電信設備通信，處有期徒
刑肆月，如易科罰金，以參佰元折算壹日。
    事  實
一、乙○○曾因詐欺案件，經判處有期徒刑二年六月，於民國八十九年八月一日假釋
    出獄（假釋期滿日期為九十年十一月三日）。仍不知悔改，復於八十九年九月十
    八日二十三時許，在台北市○○○路與新生南路口，明知自稱「鄭阿財」之不詳
    姓名男子所持有之行動電話門號0000000000號之ＳＩＭ卡（即數位式
    行動電話使用者身分證識別卡），係來路不明之贓物（該ＳＩＭ卡為甲○○所有
    ，於八十九年九月八日，在台北市捷運站遺失，遭不詳姓名者拾得後侵占），竟
    仍以新台幣（下同）三千五百元之代價，向「鄭阿財」購得該ＳＩＭ卡，並意圖
    為自己不法之利益，基於概括之犯意，將該ＳＩＭ卡裝入自己之行動電話手機內
    ，連續自八十九年九月十九日起至同年十月十九日止，以無線方式，盜用甲○○
    向和信電信股份有限公司承租之電信設備，使該公司之通信系統，誤以為係有權
    撥打之行動電話租用戶，而提供通話服務，先後共取得一萬餘元通話費用之不法
    利益。嗣因甲○○發覺電話費有異報警查獲。
二、案經台北縣警察局海山分局報請台灣台中地方法院檢察署檢察官偵查起訴。
    理  由
一、訊據被告乙○○否認違反電信法等犯行，辯稱該行動電話門號00000000
    00號之ＳＩＭ卡，係「鄭阿財」向伊購買幼犬帶不夠錢，拿該ＳＩＭ卡抵付，
    伊不知該ＳＩＭ卡係他人遺失之贓物云云。惟查該ＳＩＭ卡係甲○○所有，於八
    十九年九月八日，在台北市捷運站遺失，遭不詳姓名者拾得後侵占，屬於贓物等
    情，業據被害人甲○○於警訊及偵查中指述綦詳。被告於警訊時先供稱係以三千
    五百元之代價向「鄭阿財」購得該ＳＩＭ卡等語，嗣在本院審理中又改稱係「鄭
    阿財」向伊購買幼犬帶不夠錢，拿該ＳＩＭ卡抵付云云，前後不一，已見心虛。
    且被告既未能提供「鄭阿財」之真實姓名住所以供查證（被告於警訊時提供「鄭
    阿財」之連絡電話0000000000號、0000000000號及000
    0000000號，經警調出使用人供被告指認結果，均非「鄭阿財」），應與
    「鄭阿財」之交情非深，而竟捨棄以自己名義申辦行動電話，反出高價向「鄭阿
    財」購得該ＳＩＭ卡使用，又未辦理過戶，即支付價款，並利用該ＳＩＭ卡連續
    通話達一萬餘元，亦有違常情，自難認無贓物認識，被告所辯無非飾卸之詞，不
    足採信。此外復有該0000000000號行動電話門號之通話紀錄附卷可稽
    ，事證明確，被告犯行已堪認定。
二、核被告所為，係犯電信法第五十六條第一項之盜用他人電信設備通信罪及刑法第
    三百四十九條第二項之故買贓物罪。所犯二罪間，有方法結果之牽連關係，應從
    較重之盜用他人電信設備通信罪處斷。又被告先後多次盜用他人電信設備通信犯
    行，時間緊接，犯罪構成要件相同，顯係基於概括之犯意為之，為連續犯，應論
    以一罪，依法加重其刑。爰審酌被告已有殺人未遂、詐欺、恐嚇等前科（見卷附
    台灣台中地方法院檢察署刑案資料查註紀錄表），仍不知悔改，犯後又飾詞狡辯
    ，態度非佳及其犯罪動機、目的、手段、所生損害等一切情狀，處以如主文所示
    之刑，並諭知易科罰金之折算標準。又被告行為後，刑法第四十一條業經立法院
    通過修正為犯最重本刑為五年以下有期徒刑以下之刑之罪，而受六個月以下有期
    徒刑或拘役之宣告，因身體、教育、職業、家庭之關係或其他正當事由，執行顯
    有困難者，得以一元以上三元以下折算一日，易科罰金。但確因不執行所宣告之
    刑，難收矯正之效，或難以維持法秩序者，不在此限（另增訂第二項，併合處罰
    之數罪，均有前項情形，其應執行之刑逾六月者，亦同），並經總統於九十年一
    月十日公布，同年月十二日生效，本件自應適用修正公布生效之新法諭知易科罰
    金之折算標準。至被告購得之該ＳＩＭ卡及其使用之行動電話手機，均未扣案，
    被告復供稱業已丟棄，不能證明現仍存在，尚無從依電信法第六十條規定諭知沒
    收，併予敘明。
據上論斷，應依刑事訴訟法第二百九十九條第一項前段、電信法第五十六條第一項、
刑法第十一條前段、第二條第一項前段、第五十六條、第三百四十九條第二項、第五
十五條、第四十一條第一項前段、罰金罰鍰提高標準條例第一條前段、第二條，判決
如主文。
中    華      民      國      九十一      年      三    月    十四    日
                                        法  官  鍾  堯  航
右正本證明與原本無異。
如不服本判決，應於送達後十日內向本院提出上訴狀（須附繕本），上訴於台灣高等
法院台中分院。
                                          書記官
中      華      民      國      九十一      年      三    月    十四    日
附錄本案論罪科刑法條全文
刑法第三百四十九條第二項：
搬運、寄藏、故買贓物或為牙保者，處五年以下有期徒刑、拘役或科或併科一千元以
下罰金。
電信法第五十六條第一項：
意圖為自己或第三人不法之利益，以有線、無線或其他電磁方式，盜接或盜用他人電
信設備者，處五年以下有期徒刑，得併科新台幣一百五十萬元以下罰金。
